ACORDAO-COMPLETO-2541833

ACÓRDÃO DE RELAÇÃO

ACÓRDÃO DE RELAÇÃO 3343/2022 ATA 22/2022 - SEGUNDA CÂMARA

Acórdão 3343/2022-TCU-Segunda Câmara
VISTOS e relacionados estes autos de representação formulada por Maceiotec Comércio e Serviços de Equipamentos Médico-Hospitalares Ltda. a respeito de possíveis irregularidades ocorridas no Pregão Eletrônico 11/2022, sob a responsabilidade do Hospital Universitário Professor Alberto Antunes/UFAL/Ebserh, com valor de contratação estimado em R$ 3.772.414,80, que teve por objeto a contratação de serviço técnico especializado na área da engenharia clínica, utilizando software dedicado de gestão de tecnologias médicas, para prestação de manutenção preventiva e corretiva do parque tecnológico de equipamentos médico-hospitalares da entidade licitante, incluindo a aplicação, sob demanda, de peças, acessórios e serviços especializados diversos;  
	Considerando que a representante alega suposta alteração do edital da licitação sem a devida republicação;
	Considerando os pareceres uniformes exarados pela Secretaria de Controle Externo de Aquisições Logísticas às peças 6 e 7, dos quais constam as seguintes conclusões:  
	i) a alteração do Anexo G do termo de referências limitou a esclarecer o texto constante da versão inicial, inexistindo informação nova que altere a formulação das propostas, sendo obedecido o disposto no parágrafo único do art. 39 da Lei 13.303/2016; 
	ii) em relação à inclusão, no item 23.3.4.1 (versão original, peça 1, p. 66) , do item 23.3.4.1.1 (certidão de registro da empresa licitante no Crea) , "tal exigência também não tem o condão de alterar a proposta de preço, considerando que se trata de exigência que se refere à apresentação de documento de habilitação, para fins de comprovação de capacidade técnico-operacional da licitante"; e
	iii) inexistem nos autos elementos "que indiquem prejuízo ao erário, favorecimento de licitante ou outra irregularidade apta a perfazer interesse público suficiente a ensejar a continuidade da atuação do TCU quanto ao suscitado";
	ACORDAM os Ministros do Tribunal de Contas da União, reunidos em sessão da 2ª Câmara, com fundamento no art. 143, inciso III, do Regimento Interno/TCU, em:
	a) conhecer da representação, satisfeitos os requisitos de admissibilidade constantes no art. 87, § 2º, da Lei 13.303/2016, c/c o art. 237, inciso VI e parágrafo único, do Regimento Interno/TCU, e no art. 103, § 1º, da Resolução - TCU 259/2014;
	b) no mérito, considerar a presente representação improcedente; 
	c) informar ao Hospital Universitário Professor Alberto Antunes/Ebserh e à representante a prolação do presente Acórdão, destacando que a deliberação ora encaminhada pode ser acessada por meio do endereço eletrônico www.tcu.gov.br/acordaos; e
	d)  arquivar os presentes autos, nos termos do art. 250, I, c/c art. 169, V, do Regimento Interno/TCU.
1. Processo TC-Processo 010.817/2022-0 (REPRESENTAÇÃO) 
	1.1. Órgão/Entidade: Hospital Universitário Professor Alberto Antunes - UFAL - Ebserh.
	1.2. Relator: Ministro Antonio Anastasia.
	1.3. Representante do Ministério Público: não atuou.
	1.4. Unidade Técnica: Secretaria de Controle Externo de Aquisições Logísticas (Selog) .
	1.5. Representante: Maceiotec Comércio e Serviços de Equipamentos Médico-Hospitalares Ltda.
	1.6. Determinações/Recomendações/Orientações: não há.

Segunda Câmara

ANTONIO ANASTASIA

Não atuou.

REPRESENTAÇÃO (REPR)

Secretaria de Controle Externo de Aquisições Logísticas (Selog).